臺灣士林地方法院民事裁定
111年度小抗字第8號
抗  告  人  三芝熱帶嶼社區管理委員會

法定代理人  王世傑  
相  對  人  林志信  
上列當事人間請求給付管理費事件，抗告人對於民國111年5月24
日本院士林簡易庭111 年度士小調字第1013號裁定提起抗告，本
院裁定如下：
    主  文
原裁定廢棄。
    理  由
一、抗告意旨略以：抗告人對相對人請求給付管理費事件，經原
    法院審理後，以原裁定將本件移送臺灣新北地方法院。惟依
    三芝熱帶嶼社區（下稱系爭社區）住戶規約（下稱系爭住戶
    規約）第36條約定，有關社區所有權人、管理委員會或利害
    關係人訴訟時，應以管轄本社區所在地之地方法院為第一審
    法院，故本件應由本院管轄，爰依法提起抗告，請求廢棄原
    裁定等語。
二、按當事人得以合意定第一審管轄法院。但以關於由一定法律
    關係而生之訴訟為限；前項合意，應以文書證之，民事訴訟
    法第24條亦有規定。又上開所謂「一定法律關係而生之訴訟
    」，係指該法律關係本身或由此而生之各種權利義務關係而
    言。故當事人以合意定第一審管轄法院者，如具備該條所定
    之要件，當事人及法院均應受其拘束，且關於合意管轄之規
    定，除專屬管轄外，得排除其他審判籍而優先適用（最高法
    院99年度台抗字第110 號裁定意旨可資參照）。又住戶規約
    為全體住戶之共同行為，亦即全體住戶共同之意思表示，故
    住戶規約合意約定管轄法院，住戶亦應受拘束。
三、經查，相對人為系爭社區之區分所有權人，而現行之系爭住
    戶規約係由系爭社區區分所有權人大會修訂通過，並於民國
    107年8月19日生效，其中第36條約定：有關區分所有權人，
    管理委員會或利害關係人訴訟時，應以管轄本社區所在地之
    地方法院為第一審法院（見原審卷第22頁）等語。承上，社
    區既將訴訟管轄之約定納入規約規範，自應認社區住戶因社
    區規約規範之權利義務而生之法律關係，發生爭訟時，應以
    社區所在之法院管轄。本件抗告人主張兩造係就住戶規約明
    定之繳納管理費義務所生之法律關係發生爭訟，即應依前開
    約定由系爭社區所在地之法院管轄，而系爭社區位於新北市
    三芝區，屬本院轄區，本院就本件給付管理費事件，應有管
    轄權。原裁定以相對人之住所地設於新北市三重區，認本院
    無管轄權，而裁定將本件訴訟移送臺灣新北地方法院，自有
    未洽。抗告意旨指摘原裁定不當，為有理由，應由本院廢棄
    原裁定。
四、爰裁定如主文。
中　　華　　民　　國　　111 　年　　9 　　月　　1 　　日
                民事第一庭審判長  法  官  蕭錫証
　　　　　　　　　　　
　　　　　　　　　　　            法  官  陳月雯
　　　　　　　　　　　
　　　　　　　　　　　            法  官  劉逸成
以上正本證明與原本無異。
本裁定不得抗告。
中　　華　　民　　國　　111 　年　　9 　　月　　2 　　日
                                  書記官  康雅婷